臺灣臺中地方法院刑事判決　　　　　　　　　　　　　九十四年度訴字第七六號
　　公　訴　人　臺灣臺中地方法院檢察署檢察官
　　被　　　告　乙○○
　　　　　　　　丙○○
右列被告因常業詐欺等案件，經檢察官提起公訴（九十二年度偵字第一八九三七號、
第一九六０二號），本院合議庭裁定依簡式審判程序審理，判決如左：
    主  文
乙○○連續故買贓物，處有期徒刑壹年貳月。扣案之SKII保養品貳盒、KOSE保養品肆
盒、SHISHEDO保養品貳拾壹盒、奶粉拾罐及尿布壹袋，均沒收。
丙○○共同意圖為自己不法之所有，以詐術使人將本人之物交付，處有期徒刑月，
如易科罰金，以佰元折算壹日，緩刑貳年。
    犯罪事實及理由
一、犯罪事實：
（一）乙○○明知張良誌、王木峰、張宗賢、王建中及姓名年籍不詳綽號「阿寶」、
      「小柯」之成年男子（均由臺灣苗栗地方法院檢察署檢察官另案偵查中，下稱
      張良誌等人）所出售之商品，均係張良誌等人以偽造信用卡刷卡購得之贓物，
      竟仍基於故買贓物之概括犯意，自民國九十一年八月間起，在臺中市○○區○○路二二六之一號「港順企業有限公司」，連續以各該商品市價五、六折之價
      格，向張良誌等人購買之，供己使用或轉賣牟利，約已轉賣價格新臺幣（下同
      ）二十多萬元之商品。嗣於九十二年一月二十一日經內政部警政署刑事警察局
      偵查員前往臺中市○○區○○路二二六號一、二、三樓「星馬豪專業玩具店」
      執行搜索，當場扣得乙○○以前述方式買得之SKII保養品二盒、KOSE保養品四
      盒、SHISHEDO保養品二十一盒、奶粉十罐、尿布一袋等物，進而查悉上情。
（二）緣丁○○（另行審理中）自九十一年六月底起，向華綵亞美國際有限公司負責
      人甲○○（俟到案後再審理）借用該公司向財團法人聯合信用卡中心申請之機
      器編號00000000號刷卡機，並以「刷卡購物」、「刷卡信貸借現金」
      等廣告，及以0000000000號、○四—00000000號電話為聯
      絡工具，招攬急需用錢之不特定人前來借貸。丙○○於九十二年一月十四日閱
      報得知前開消息後，隨即以電話與丁○○聯繫，並於同日上午十時許，前往臺
      中市○○區○○路二二六號「星馬豪專業玩具店」辦理借貸，且雖明知係以「
      刷卡購物換現金」、「假消費、真刷卡」之方式借貸，丙○○仍與丁○○基於
      共同意圖為自己不法所有之犯意聯絡，由丙○○持用其向合作金庫銀行申辦卡
      號0000000000000000之信用卡，刷卡一萬二千零八十元，致
      使合作金庫銀行誤認該筆刷卡，係丙○○之實際消費，而同意通過該筆刷卡。
      丙○○刷卡後，丁○○即將該筆消費簽帳單（一式二聯）交付丙○○簽名，其
      中一聯交由丙○○收執，並依丙○○刷卡金額之百分之九十二，貸予丙○○，
      餘額則充作利息使用；另一聯簽帳單則由丁○○委由甲○○透過財團法人聯合
      信用卡處理中心向合作金庫銀行請款，合作金庫銀行因不知有詐，即依該筆消
      費款項墊付予丁○○。嗣於九十二年一月二十一日經內政部警政署刑事警察局
      偵查員前往臺中市○○區○○路二二六號一、二、三樓「星馬豪專業玩具店」
      執行搜索，當場扣得前開刷卡機一部。
二、所憑證據：
（一）右開犯罪事實(一)，有下列證據可證：
  １、被告乙○○於警詢、偵查時之自白，及於本院準備程序及審理時為認罪之陳述
      。
  ２、另案被告張良誌、王木峰、張宗賢、分別於警詢時之供述，內政部警政署刑事
      警察局偵查員洪漢周於偵查中之證述。
  ３、財團法人金融聯合徵信中心信用卡特約商店資料─統一編號查詢單、照片、內
      政部警政署刑事警察局搜索扣押筆錄暨扣押清冊。
  ４、扣案之SKII保養品二盒、KOSE保養品四盒、SHISHEDO保養品二十一盒、奶粉十
      罐、尿布一袋。
（二）右開犯罪事實(二)，有下列證據可證：
  １、被告丙○○於警詢時之自白，及於本院準備程序及審理時為認罪之陳述。
  ２、同案被告丁○○於警詢、偵查時之供述，財團法人聯合信用卡中心助理專員邱
      奇泰於警詢、偵查時之證述，證人洪漢周於偵查中之證述。
  ３、華綵亞美國際有限公司公司基本資料、融資交易明細、刷卡機申請資料，簽帳
      單、名片、財團法人聯信信用卡中心列印之交易資料、內政部警政署刑事警察
      局搜索扣押筆錄暨扣押物品目錄表、特約商店基本資料查詢畫面。
  ４、扣案之刷卡機一部。
三、起訴書雖記載被告乙○○與同案被告丁○○共犯前開故買贓物犯行，但業經公訴
    檢察官當庭更正為被告乙○○自己故買贓物，而未與同案被告丁○○共犯，有本
    院審判筆錄在卷可考，附此明。
四、公訴人雖另謂：被告丙○○於前開時、地刷卡之簽帳單二聯式，係同案被告丁○○、甲○○其商業本身自行製存之內部憑證及給予其商業本身以外之人之對外憑
    證，均屬會計原始憑證，不得為不實之填載，被告丙○○竟與同案被告丁○○、
    甲○○共同基於行使填製不實會計憑證之犯意聯絡，各持銀行核發之信用卡，以
    前揭「刷卡購物換現金」、「假消費、真刷卡」之方式刷卡，再由同案被告丁○○將消費簽帳二聯單交付被告丙○○簽名，其中一聯交由被告丙○○收執，另一
    聯則由同案被告丁○○及甲○○透過財團法人聯合信用卡處理中心向發卡銀行請
    款，以此方式行使業務登載不實之文書。因認被告丙○○另涉犯商業會計法第七
    十一條第一款之填製不實會計憑證罪云云。然按商業會計法第七十一條第一款之
    罪係身分犯，同案被告丁○○並非華綵亞美國際有限公司之負責人，不具商業負
    責人之身分，有卷附之華綵亞美國際有限公司基本資料可資佐憑，另依同案被告
    丁○○、被告丙○○之供述，及遍觀偵查全卷，復查無任何證據足證被告丙○○
    與同案被告甲○○間有何犯意聯絡及行為分擔之事實，自不得依刑法第三十一條
    第一項之規定，認定被告丙○○與同案被告甲○○間屬共同正犯，是被告丙○○
    並不構成商業會計法第七十一條第一款之填製不實會計憑證罪。惟公訴人認此部
    分與前揭論罪科刑之普通詐欺取財罪間，有方法結果之牽連關係，屬裁判上一罪
    ，爰不另為無罪之諭知，附此明。
五、依刑事訴訟法第二百七十三條之一第一項、第二百九十九條第一項前段、第三百
    十條之二、第四百五十四條第一項，刑法第五十六條、第三百四十九條第二項、
    第二十八條、第三百三十九條第一項、第四十一條第一項前段、第七十四條第一
    款、第三十八條第一項第三款，罰金罰鍰提高標準條例第一條前段、第二條，判
    決如主文。
本案經檢察官謝志明到庭執行職務
中      華      民      國      九十四      年    四    月    二十九    日
                                臺灣臺中地方法院刑事第一庭
                                        法  官  莊  嘉  蕙
右正本證明與原本無異。
如不服本判決，應於送達後十日內向本院提出上訴狀（須附繕本），上訴於臺灣高等
法院臺中分院。
                                        書記官
中      華      民      國      九十四      年    四    月    二十九    日
附錄論罪科刑法條
刑法第三百三十九條第一項
意圖為自己或第三人不法之所有，以詐術使人將本人或第三人之物交付者，處五年以
下有期徒刑、拘役或科或併科一千元以下罰金。
